臺灣彰化地方法院民事裁定
111年度聲字第89號
聲  請  人  洪萬瑞  
相  對  人  曾懷德  
上列當事人間因債務人異議之訴事件，聲請人聲請停止執行，本
院裁定如下：
    主  文
聲請人供擔保新臺幣肆拾萬元後，本院一一一年度司執字第七○
四號清償票款執行事件之強制執行程序，於本院一一一年度訴字
第一○○ㄧ號債務人異議之訴事件判決確定、和解或撤回起訴前，
應暫予停止執行。
    理  由
一、聲請意旨略以：聲請人前於民國108年4月30日向相對人借款
    新臺幣（下同）170萬元，開立票面金額180萬元本票（票號
    WG0000000號，下稱系爭本票）及以座落彰化縣○○鎮○○段000
    0地號土地應有部分（權利範圍1/2）設定最高限額抵押權供
    擔保。聲請人已於110年1月12日清償前開債務，詎相對人竟
    執前開本票聲請本票裁定及強制執行，經鈞院以111年度司
    執字第704號執行事件受理在案。然系爭本票所擔保之債權
    既已清償，本票債權自不存在，相對人執系爭本票主張權利
    ，洵屬無據。為此聲請人已依強制執行法規定提起債務人異
    議之訴，為免聲請人遭受難以補償之損害，爰聲請裁定停止
    上開執行事件之執行等語。
二、按有回復原狀之聲請，或提起再審或異議之訴，或對於和解
    為繼續審判之請求，或提起宣告調解無效之訴、撤銷調解之
    訴，或對於許可強制執行之裁定提起抗告時，法院因必要情
    形或依聲請定相當並確實之擔保，得為停止強制執行之裁定
    ，強制執行法第18條第2項定有明文。又法院依強制執行法
    第18條第2項定擔保金額而准許停止強制執行之裁定者，該
    項擔保係備供債權人因停止執行所受損害之賠償，其數額應
    依標的物停止執行後，債權人未能即時受償或利用該標的物
    所受之損害額，亦即以債權人因執行程序之停止，致原預期
    受償之時間延後所生之損害，為定擔保數額之依據，而非以
    標的物之價值或其債權額為依據。又執行債權倘為金錢債權
    ，債權人因執行程序停止，致受償時間延後，通常應可認係
    損失停止期間利用該債權總額所能取得之利息，依民法第23
    3條第1項前段、第203條規定，遲延之債務，以支付金錢為
    標的者，債權人得請求依法定利率計算之遲延利息；應付利
    息之債務，其利率未經約定，亦無法律可據者，週年利率為
    5%。
三、經查：相對人以本院110年度司票字第958號民事裁定為執行
    名義，向本院執行處聲請強制執行，經本院111年度司執字
    第704號執行事件受理在案，而聲請人已就前開強制執行程
    序提起債務人異議之訴，現由本院受理在案（111年度訴字
    第1001號）等情，業據本院調閱前開案件卷宗核閱無訛。本
    院審酌系爭執行事件之標的為土地，苟經強制執行拍賣，聲
    請人日後縱獲勝訴判決，仍有難以回復原狀之情。且以前開
    卷證資料之形式觀之，聲請人所提起異議之訴亦非於法律上
    顯無理由，堪認本件確有強制執行法第18條第2項所定之事
    由，而有裁定停止執行程序之必要，復查無本件有濫行訴訟
    以拖延執行，致債權人權利無法迅速實現之情狀，因認聲請
    人聲請停止執行，於法尚無不合，應予准許。惟為確保相對
    人因聲請人聲請停止強制執行為不當而可能遭受之損害得獲
    賠償，並兼顧兩造之權益，爰命聲請人提供相當並確實之擔
    保後停止強制執行。又查，上開強制執行案卷顯示相對人聲
    請強制執行之執行名義內容為債權本金180萬元，屬得上訴
    第三審之案件，並參酌各級法院辦案期限實施要點第2條規
    定：民事通常程序第一審審判案件期限為1年4個月、第二審
    審判案件期限為2年、第三審為1年，可得推算前開異議之訴
    至判決確定所需期間至多為4年4個月，並以法定遲延利息之
    利率即年息5％計算，得以預估相對人因停止執行未能即時受
    償可能受之損害額為390,000元【計算式：1,800,000元×0.0
    5×52/12＝390,000元，元以下四捨五入】。再斟酌訴訟期間
    、上訴、送達或調查證據等其他原因使訴訟遲滯之情事可能
    存在，致相對人未能受償之期間延長，認相對人因系爭執行
    程序之停止所可能受之損害，應由聲請人以400,000元供擔
    保為適當，爰酌定聲請人應供擔保之金額如主文第ㄧ項所示
    。
四、依強制執行法第18條第2項，裁定如主文。 　　
中　　華　　民　　國　　111 　年　　10　　月　　25　　日
                  民事第一庭  法　官　范馨元
以上正本係照原本作成。
如不服本裁定，應於送達後10日內向本院提出抗告狀，並繳納抗
告裁判費新臺幣1,000元。
中　　華　　民　　國　　111 　年　　10 　　月　 25　　日
                              書記官  卓千鈴